臺灣高雄地方法院刑事判決　　　　　　　 94年度訴字第622號
公　訴　人　臺灣高雄地方法院檢察署檢察官
被　　　告　乙○○　男民國6.
上列被告因毒品危害防制條例案件，經檢察官提起公訴（94年度
毒偵字第719 號），及移送併辦（94年度毒偵字第1309號），本
院判決如下：
    主  文
乙○○連續施用第一級毒品，處有期徒刑壹年貳月，扣案殘餘海
洛因之吸管壹支，沒收銷燬之；又連續施用第二級毒品，處有期
徒刑捌月。應執行有期徒刑壹年捌月，扣案殘餘海洛因之吸管壹
支，沒收銷燬之。
    事  實
一、乙○○（起訴事實誤載為王亞倫）曾於民國93年間因施用毒
    品案件，經本院裁定送勒戒處所觀察、勒戒，於93年6 月21
    日因無繼續施用毒品傾向釋放，並經臺灣高雄地方法院檢察
    署檢察官以93年度毒偵字第2772號為不起訴處分確定在案。
    詎仍不知悔改，竟於上開觀察勒戒執行完畢釋放後5 年內，
    復基於施用海洛因之概括犯意，自93年12月10日上午某時起
    至94年2 月7 日上午某時許止，連續在高雄市三民區鼎金三
    巷3 之1 號住處內，以將海洛因摻入香煙內點燃吸食之方式
    ，施用海洛因4 次；另基於施用甲基安非他命（起訴書誤載
    為安非他命）之概括犯意，自93年12月9 日晚上某時起至94
    年2 月7 日上午某時許止，連續在上開住處內，以將甲基安
    非他命置放在玻璃球吸食器內用火燒烤，再吸食其所產生煙
    氣之方式，施用甲基安非他命3 次。嗣先於93年12月10日晚
    上9 時許，因另案通緝而為警在高雄市前鎮區○○○路94號
    前緝獲，經採尿送驗後而查知上情，後於94年2 月8 日凌晨
    0 時40分許，為警在高雄市三民區○○○街1 之2 附1 號查
    獲，並扣得殘餘海洛因之吸管1 支。
二、案經高雄市政府警察局前鎮分局、高雄市政府警察局分別移
    送臺灣高雄地方法院檢察署檢察官偵查起訴暨移送併案審理
    。
    理  由
壹、證據能力之說明：
  一、按被告以外之人於審判外之陳述，雖不符刑事訴訟法第15
      9 條之1 至第159 條之4 之規定，而經當事人於審判程序
      同意作為證據，法院審酌該言詞陳述或書面陳述作成時之
      情況，認為適當者，亦得為證據，刑事訴訟法第159 條之
      5 第1 項定有明文。查卷附之高雄市立凱旋醫院93年12月
      24日檢體編號I332號及94年3 月1 日檢體編號L 專94128
      號之濫用藥物尿液檢驗報告各1 紙，雖均係被告以外之人
      於審判外所為之書面陳述，屬於傳聞證據，然被告及檢察
      官均同意作為證據，且本院審酌該書面陳述作成之情況，
      未見有何不適當之情形，故依刑事訴訟法第159 條之5 第
      1 項之規定，得為證據。
  二、卷附之高雄醫學大學附設中和紀念醫院94年4 月6 日編號
      第0000-0000 號檢驗報告1 紙，性質上為被告以外之人於
      審判外所為之書面陳述，屬於傳聞證據，然係本院審理本
      案時，依刑事訴訟法第208 條第1 項之規定，囑託高雄醫
      學大學附設中和紀念醫院鑑定，高雄醫學大學附設中和紀
      念醫院依刑事訴訟法第208 條第1 項準用同法第206 條第
      1 項之規定所出具之書面鑑定報告，有本院檢體送驗單1
      份在卷可參，應屬刑事訴訴法第159 條第1 項「被告以外
      之人於審判外之言詞或書面陳述，除法律有規定者外，不
      得作為證據」規定，所稱「法律有規定者」之情形，應有
      證據能力，附此敘明。
貳、認定犯罪之證據及論罪科刑之理由：
  一、上揭事實，業據被告乙○○於本院審理時坦承不諱（見本
      院卷第39頁至第41頁），且其先後2 次為警查獲時所採之
      尿液經送檢驗結果，均呈嗎啡及甲基安非他命陽性反應，
      有高雄市政府警察局前鎮分局偵辦煙毒、麻藥案件嫌疑人
      尿液採證代碼對照表及高雄市立凱旋醫院93年12月24日檢
      體編號I332號之濫用藥物尿液檢驗報告各1 紙（見94年度
      毒偵字第719 號偵查卷第3 頁、第4 頁）與高雄市政府警
      察局保安警察大隊刑案移送專責組偵辦毒品危害防制條例
      嫌疑人尿液採證代碼對照表及高雄市立凱旋醫院94年3 月
      1 日檢體編號L 專94128 號之濫用藥物尿液檢驗報告各1
      紙（見94年度毒偵字第1309號偵查卷第8 頁、第9 頁）在
      卷可稽，而海洛因施用入人體後，迅速水解轉變成嗎啡，
      再循嗎啡之代謝途徑，排出體外，已據行政院衛生署藥物
      食品檢驗局81藥檢壹字第006431號函說明綦詳。此外，並
      有被告為警查獲時扣案之吸管1 支足資佐證，又扣案之吸
      管1 支，經送請高雄醫學大學附設中和紀念醫院檢驗結果
      ，確含有海洛因成分，有該院94年4 月6 日編號第0000-0
      000 號檢驗報告1 紙附卷可憑（見本院卷第36頁），是被
      告自白核與事實相符，應堪採信。而被告於93年間因施用
      毒品案件，經本院裁定送勒戒處所觀察、勒戒，於93年6
      月21日因無繼續施用毒品傾向釋放，並經臺灣高雄地方法
      院檢察署檢察官以93年度毒偵字第2772號為不起訴處分確
      定等情，有臺灣高雄地方法院檢察署刑案資料查註紀錄表
      及臺灣高等法院被告全國前案紀錄表各1 份在卷足憑。是
      被告於觀察勒戒執行完畢釋放後，5 年內再犯施用第1 級
      毒品海洛因及第2 級毒品甲基安非他命之犯行至明，本件
      事證明確，被告犯行洵堪認定。
  二、查海洛因、甲基安非他命係毒品危害防制條例第2條第2項
      第1 款及第2 款所稱之第1 級毒品及第2 級毒品，核被告
      乙○○施用海洛因及甲基安非他命之行為，係犯該條例第
      10條第1 項、第2 項之施用第1 級毒品罪及施用第2 級毒
      品罪。被告持有海洛因、甲基安非他命後，進而施用，其
      持有之低度行為應為施用之高度行為所吸收，均不另論罪
      。被告先後施用海洛因、甲基安非他命之犯行，均時間緊
      接，方法相同，觸犯構成要件相同之罪名，顯均係基於概
      括之犯意為之，均應依連續犯之規定，以1 罪論，並均加
      重其刑。又被告於事實欄所載93年12月10日晚上9 時40分
      起回溯24小時內某時以外之時間，施用海洛因、甲基安非
      他命之犯行，雖均未經檢察官提起公訴，然因此部分均與
      已起訴之部分有連續犯之裁判上一罪之關係，均為起訴效
      力所及，本院自應併予審理。另被告所犯上開2 罪間，犯
      意各別，行為互異，應予分論併罰。爰審酌被告素行不良
      ，前曾因施用毒品，經觀察勒戒執行完畢釋放後，仍不知
      悔改警惕，猶繼續施用毒品，本不宜寬貸，惟念其犯後坦
      承犯行，尚知悔悟，且施用毒品乃自戕行為，及對社會危
      害性等一切情狀，分別量處如主文所示之刑，並定其應執
      行之刑，以資懲儆。扣案殘餘海洛因之吸管1 支，應依毒
      品危害防制條例第18條第1 項前段規定，不問屬於犯人與
      否，沒收銷燬之。
據上論斷，應依刑事訴訟法第299 條第1 項前段，毒品危害防制
條例第10條第1 項、第2 項、第18條第1 項前段，刑法第11條、
第56條、第51條第5 款，判決如主文。
本案經檢察官甲○○到庭執行職務。
中　　華　　民　　國　　94　　年　　5 　　月　　17　　日
                  刑事第三庭    審判長法　官   黃建榮
                                      法  官   陳威龍
                                      法  官   陳玉聰
以上正本證明與原本無異。
如不服本判決，應於判決送達後10日內，向本院提出上訴狀。
中　　華　　民　　國　　94　　年　　5 　　月　　17　　日
                                      書記官   鄭淑臻
附錄本判決論罪科刑法條全文：
毒品危害防制條例第10條
施用第1級毒品者，處6月以上5年以下有期徒刑。
施用第2級毒品者，處3年以下有期徒刑。
